Sharelyn Celeste Gudiel Castañeda

ESTUDIANTE DE INGENIERIA



Datos personales



Sharelyn Gudiel



sharelyngudiel@gmail.com



5927-1694



Zona 6 De Mixco, Guatemala



30 de junio de 2002

Competencias

MICOSOFT OFFICE



SQL WORCKBENCH

JAVA, JAVASCRIPT

VISUAL STUDIO

HTML, CSS

MANTENIMIENTO PREVENTIVO DE COMPUTADORAS



Idiomas

INGLES



Perfil

Persona amable, responsable y comprometida, con disposición para aprender y trabajar. Posee habilidades de comunicación, capacidad para trabajar bajo presión, agilidad y puntualidad. Cuenta con experiencia laboral que le ha permitido desarrollar y fortalecer competencias aplicables en su carrera profesional, estando lista para poner en práctica los conocimientos adquiridos durante su formación académica.

Formación

INGENIERIA EN SISTEMAS DE INFORMACION Y CIENCIAS DE LA COMPUTACION

feb 2021 - presente

UNIVERSIDAD MARIANO GALVEZ DE GUATEMALA, 6 avenida 0-79, zona 19

Es una carrera que promueve la excelencia académica mediante la implementación de un programa académico innovador y docentes especializados en la industria informática. La carrera cuenta con laboratorios especializados con herramientas de software y hardware que permiten el desarrollo de proyectos propios de la industria informática.

Experiencia

Analista de Datos Maestros

sep 2024 - presente

ADMOSA, 18 calle 24-07 zona 10

- Creación y mantenimiento de datos maestros: Configuración y actualización de datos críticos como clientes, proveedores y materiales
- **Garantizar la calidad de los datos**: Verificar la precisión, consistencia y completitud de los datos maestros en los módulos relevantes de SAP.
- Generación de reportes y análisis: Utilizar SAP para extraer datos maestros y generar reportes que respalden decisiones empresariales.
- Gestión de tickets: Monitorear, asignar, y resolver tickets relacionados con problemas de datos maestros, errores en SAP, o solicitudes de usuarios.
- **Documentación y seguimiento**: Registrar problemas recurrentes, soluciones aplicadas y cambios realizados en los datos.
- Colaboración con equipos técnicos: Trabajar con equipos de TI, finanzas, logística y otras áreas para resolver problemas complejos.

Servicios Técnicos

jul 2023 – ago. 2024

UDEVIPO, Avenida La Reforma 2-18, Cdad. de Guatemala zona 9

- SISTEMATIZACION DE LA RECEPCION Y REVISION DE LA PAPELERIA PREVIO A TRASLADAR PARA QUE ELABOREN SOLVENCIA DE PAGO DE LAS DIFERENTES CUENTAS CANCELADAS
- SISTEMATIZACION DE USUARIOS Y CASOS ATENDIDOS
- SISTEMATIZACION DE EXPEDIENTES TRASLADADOS PARA LA ELABORACION DE PROYECTOS Y RESOLUCIONES DE COBRO
- DIGITALIZACION DE SOLVENCIAS ENTREGADAS
- RECEPCION DE DOCUMENTOS INTERNOS
- SISTEMATIZACION DE NOTIFICACIONES DE RESOLUCION DE COBRO

Pasatiempos e intereses

- En mi tiempo libre, disfruto profundizando en nuevos lenguajes de programación y tecnologías emergentes, así como participando en cursos adicionales en plataformas como Cursos libres de la USAC, Google y Microsoft
- Tengo un interés particular en las herramientas de inteligencia artificial y su aplicación en la ingeniería de sistemas, también estoy comprometida con la obtención de certificaciones profesionales relevantes para mi campo.
- Dedico tiempo a la lectura de libros para superación personal y profesional, también escuchar música y ver videos de entretenimiento.

LOGRO LABORAL

Diseñé e implementé una base de datos para automatizar la gestión de cobranzas en el departamento de cartera, optimizando el proceso y mejorando la eficiencia operativa. Supervisando, actualizando y monitoreando continuamente el sistema, asegurando su correcto funcionamiento. Además, se utilizó herramientas como Excel y Word para generar y enviar notificaciones de cobro por correspondencia. Realizando la migración de datos desde SQL a Excel, adaptando la información a las necesidades específicas de la unidad.

Cursos

FUNDAMENTOS DE COMPUTO EN LA NUBE CON AWS

may 2024

Es un curso que introduce los principios y servicios básicos de Amazon Web Services (AWS). Incluye temas como conceptos de computación en la nube, servicios principales de AWS, como EC2, S3, RDS y VPC. Este curso es ideal para quienes desean aprender a construir y gestionar infraestructuras de TI en la nube utilizando AWS.

Seminario de nuevas tendencias del desarrollo del software

abr 2023

Asistí a un seminario organizado por la universidad donde se discutieron las nuevas inteligencias artificiales y sus beneficios para nuestra carrera en Ingeniería en Sistemas. También se exploró cómo podemos implementarlas en nuestro día a día sin depender completamente de ellas.

Paradigma de programación

mar 2022

Es un curso del programa Capacítate para el empleo, lo cual enseña que la programación orientada a objetos es un paradigma que organiza el software en torno a objetos, que son instancias en clases.

C++ ago 2021

Cursado en la app de Solorean, en la cual se puede aprender de cualquier lenguaje de programación, saber la implementación de la lógica de programación y practicarlo en POO (Programación Orientada a Objetos)

Referencias

Rubén Pérez

5454-9550

William Marroquin

3898-7986

Ahly Gudiel

4262-8320